# 如果化工企业某副产品虽然成本低于售价，但产量比全球需求量还大，需提减值吗？

提问人：mrlf 时间：2011-08-31 20:05:24
某化工企业生产A，同时出产副产品B， 虽然B的成本低于售价，但产量比全球需求量还大，故存货逐年递增， 这种情况下需对B产品提减值吗？该怎么处理最合适？ 另外， A和B的成本分摊时企业采用产值比率进行分摊， 一般情况下我认为这种分摊原则是合适的，但这种特殊情况下这种分摊方式是否合适？又有何建议？ 谢谢！

回答人：chenyiwei
个人意见：在此特殊情况下，企业应当可以预见到副产品B很有可能有相当部分将最终无法销售出去。如果无法销售出去或者以其他方式实现其中包含的经济利益的，应当对预计无法变现的B产品计提减值准备。另外，如果B产品可能造成环境污染，并且企业依法负有治理义务的，则公司还可能需要为预计无法销售出去的B产品计提预计的环境污染治理相关预计负债。 如果由于生产工艺等方面的原因，A和B的产量比基本稳定，即产出既定数量的B是无法避免的，并且A和B作为一个整体来看是盈利的，则可以考虑对副产品成本分摊办法进行必要的修正，例如使B按照其实现的销售收入分摊等额的成本，其余生产成本均由A负担。

回答人：chenyiwei
回复 mrlf 的帖子
当出现新的状态或情况可能影响到存货的可变现净值时，应当对原已计提的存货跌价准备予以重新考虑，不排除转回的可能性，但需要获取相当确凿的证据，例如该产品的实际研发进度和成功可能性、市场需求分析的可行性报告、其他同行业或同类产品的市场供求信息和价格信息等。最好在新产品投入市场一段时间，以实际验证其可行性之后再来转回跌价准备（如经测算可以转回），不能仅仅根据客户的声明即确定转回已计提的跌价准备。

提问人：kxcpa 时间：2018-07-23 15:53:21
您好陈版，一个拟IPO化工企业，生产产生的废水需要加入a材料进行处理后才能排放，废水加入a材料后生成一种可销售的A产品，这种A产品的收入小于投入a材料的成本，A产品收入约占该公司营业收入的1%，目前有两种处理意见：一是将A产品收入确认为其他业务收入，无其他业务成本，将投入的a材料确认为管理费用-环保投入； 还有一种意见是不确认收入，将收入直接冲减管理费用-环保投入，请陈版指导应怎样处理妥当？

回答人：chenyiwei
建议采用第二种做法，将A产品的收入冲减管理费用——环保投入。A产品不是单独的业务，也不是设立该企业的主要目的，只是环保废水处理中产生的副产品。